臺灣臺北地方法院民事判決　　　　　　　94年度簡上字第49號
上　訴　人　　聯邦商業銀行股份有限公司
法定代理人　　乙○○
訴訟代理人　　甲○○
被上訴人　　　丙○○
上列當事人間清償債務事件，本院於94年5月5日言詞辯論終結，
判決如下：
    主  文
原判決關於駁回上訴人後開第二項之訴部分廢棄。
被上訴人應給付上訴人新台幣壹拾壹萬貳仟捌佰參拾肆元，及自
九十二年十一月二十日起至清償日止按日息萬分之五點四計算之
利息。
第一、二審訴訟費用由被上訴人負擔。
    事  實  及 理 由
一、程序方面：按訴狀訴送達後。原告得減縮應受判決事項之聲
    明，民事訴訟法第436條之2準用同法第446條第1項之規定。
    上訴人原訴請求被上訴人給付118,343元及利息、違約金，
    嗣於民國94年3月29日本院審理時減縮其請求為被上訴人附
    卡消費額112,834元，及自92年11月20日起至清償日止，按
    日息萬分之5．4計算之利息，核無不合，應予准許。
二、上訴人起訴主張：被上訴人與原審被告徐瑞龍共同向上訴人
    申領正附信用卡，被上訴人領得上訴人所發行之VISA信用卡
    附卡（附卡卡號：0000000000000000 ） 使用，依第10條約
    定，持卡人同意當期之應付帳款，應於當期繳款截止日前繳
    付，否則應連帶給付按日息萬分之5．4計算之循環信用利息
    。惟被上訴人持附卡消費記帳至今，尚積欠信用卡附卡帳款
    合計新台幣（下同）118,343元 ，為此請求被上訴人如數給
    付，及自92年11月20日起至清償日止，按日息萬分之5．4計
    算之利息。原審判決駁回上訴人關於對被上訴人之請求，上
    訴人聲明不服，，至原判決就被告徐瑞龍部分，未據徐瑞龍
    上訴而告確定。並聲明：（一）原判決駁回上訴人下列第二
    項部分廢棄。
    （二）被上訴人丙○○應給付上訴人新台幣112,834元，及
    自92年11月20日起至清償日止按日息萬分之5．4計算之利息
    。
三、被上訴人丙○○則以：被上訴人請求之金額為其刷卡消費，
    惟伊雖使用過上訴人所發行之附卡，惟附卡申請書上之簽名
    並非伊所簽，帳單均是徐瑞龍付款等語，資為抗辯。並聲明
    ：駁回上訴。
四、兩造不爭執之事實：
１、被上訴人丙○○持用上訴人所發行，卡號0000000000000000
    之VISA信用卡附卡消費，積欠附卡簽帳款共112,834元。
２、系爭信用卡申請書並非被上訴人親自簽名。
五、上訴人主張兩造間存有信用卡附卡契約，業據其提出信用卡
    申請書、信用卡消費明細等件為證，被上訴人亦不否認確有
    持卡消費，惟辯稱並未於信用卡申請書上簽名，經查：信用
    卡使用契約並非法定要式契約，不以簽定書面為必要，僅需
    雙方意思表示一致即可。信用卡契約係由持卡人刷卡消費，
    發卡銀行依約代為墊款，惟持卡人需於約定期限內清償消費
    款，否則需給付約定利息，信用卡交易於我國社會業已行之
    有年，廣為社會大眾所認知，被上訴人既自 91年1月起至同
    年11月止陸續持用系爭信用卡刷卡消費，時間長達10個月，
    且僅未償還款項即達上開欠款金額，應認為對前述信用卡持
    卡人應清償刷卡消費款項之義務業已同意，是以兩造間確有
    信用卡契約存在，被上訴人應如數給付上開欠款，堪以認定
    。
六、綜上所述，上訴人依信用卡契約，請求被上訴人給付附卡消
    費款112,834元，及自 92年11月20日起至清償日止按日息萬
    分之5．4計算之利息，為有理由，應予准許，原審就此部分
    所為上訴人敗訴之判決，尚有未洽。上訴意旨指摘原判決不
    當，求予廢棄改判，為有理由。爰由本院予以廢棄改判，如
    主文第2項所示。
七、據上論結，本件上訴為有理由，依民事訴訟法第436條之1第
    3 項、第450條、第78條，判決如主文。
中　　華　　民　　國　　94　　年　　5 　　月　　19　　日
                    民事第六庭審判長法　官　吳光釗
              　　　　　　  　　　　法　官  姜悌文
                 　　　　　 　　　　法　官  陳怡雯
以上正本係照原本作成
不得上訴
中　　華　　民　　國　　94　　年　　5 　　月　　19　　日
                     　             書記官　謝梅琴
